【裁判字號】    91,訴,450
【裁判日期】    920129
【裁判案由】    毒品危害防制條例
【裁判全文】
臺灣宜蘭地方法院刑事判決                          九十一年度訴字第四五號
    公  訴  人  臺灣宜蘭地方法院檢察署檢察官
    被      告  甲○○  男  二.
右列被告因違反毒品危害防制條例案件，茲經檢察官提起公訴（九十一年度毒偵字第
九０七號），本院判決如左：
    主  文
甲○○施用第一級毒品，處有期徒刑柒月。
    事  實
一、甲○○前於民國（下同）九十年間因施用毒品案件，經本院先後依台灣宜蘭地方
    法院檢察署檢察官之聲請，分別於九十年二月二十七日以九十年度毒聲字第一三
    一號、九十年六月十四日以九十年度毒聲字第四四六裁定送觀察、勒戒二次後，
    均認無繼續施用毒品之傾向，經台灣宜蘭地方法院檢察署檢察官分別於九十年三
    月十九日以九十年度毒偵字第四二三號、九十年九月七日以九十年度毒偵緝字第
    二一九號為不起訴處分確定。復於九十一年間因施用毒品等案件，經臺灣宜蘭地
    方法院檢察署檢察官以九十一年度毒偵字二六三號、九十一年度毒偵字第三九０
    號案件提起公訴，經本院於九十一年八月三十日以九十一年度易字第二八七號判
    決後，經臺灣宜蘭地方法院檢察署檢察署提起上訴，臺灣高等法院於九十一年十
    一月二十六日以九十一年度上易字第二九一０號判決判處甲○○連續施用第二級
    毒品罪處有期徒刑八月，及持有第一級毒品罪處有期徒刑八月，應執行有期徒刑
    一年三月確定。然甲○○猶不知警惕，復另行起意，於九十一年七月二十八日晚
    間七時二十八分回溯三日內之某時，在宜蘭縣某不詳處所，以將第一級毒品滲入
    香煙內點火後吸用之方式，施用第一級毒品海洛因一次，嗣甲○○因接獲警局所
    發定期尿液調驗通知書，於九十一年七月二十八日晚間七時二十八分許至警局經
    警採集其尿液送驗後呈海洛因代謝物嗎啡之陽性反應，始悉上情。
二、案經宜蘭縣警察局羅東分局報請臺灣宜蘭地方法院檢察署檢察官偵查起訴。
    理  由
一、右揭事實，業據被告甲○○於本院審理期日坦承不諱，且被告為警查獲當日採集
    之尿液經檢驗結果，確呈海洛因代物嗎啡之陽性反應，有慈濟大學濫用藥物檢驗
    中心檢驗總表及尿液編號對照表各乙份在卷可按，核與被告前述任意性自白之事
    實相符。又被告曾因施用毒品案件，經本院依台灣宜蘭地方法院檢察署檢察官之
    聲請，分別於九十年二月二十七日以九十年度毒聲字第一三一號、九十年六月十
    四日以九十年度毒聲字第四四六裁定送觀察、勒戒二次後，均認無繼續施用毒品
    之傾向，經台灣宜蘭地方法院檢察署檢察官分別於九十年三月十九日以九十年度
    毒偵字第四二三號、九十年九月七日以九十年度毒偵緝字第二一九號為不起訴處
    分確定。復於九十一年間因施用毒品等案件，經臺灣宜蘭地方法院檢察署檢察官
    以九十一年度毒偵字二六三號、九十一年度毒偵字第三九０號案件提起公訴，經
    本院於九十一年八月三十日以九十一年度易字第二八七號判決後，經臺灣宜蘭地
    方法院檢察署檢察署提起上訴，臺灣高等法院於九十一年十一月二十六日以九十
    一年度上易字第二九一０號判決判處甲○○連續施用第二級毒品罪處有期徒刑八
    月，及持有第一級毒品罪處有期徒刑八月，應執行有期徒刑一年三月確定。此分
    別有前開不起訴處分書二紙、本院九十一年度易字第二八七號判決書、臺灣高等
    法院九十一年度上易字第二九一０號判決書、被告之臺灣高等法院被告全國前案
    紀錄表、臺灣宜蘭地方法院檢察署刑案資料查註紀錄表、臺灣高等法院刑案紀錄
    簡覆表各一份在卷可按。是被告三犯以上施用第一級毒品罪之罪證明確，犯行堪
    以認定，應予依法論科。
二、查肅清煙毒條例業於八十七年五月二十日由總統以華總（一）義字第八七０００
    九九八六０號令將其名稱修正為毒品危害防制條例，並修正全文，於同年月二十
    二日生效。該條例第二條將具成癮性、濫用性為及對社會危害性之麻醉藥品與其
    製品及影響精神物質與其製品列為毒品，並將海洛因列為毒品危害防制條例第二
    條第二項第一款之第一級毒品。被告前曾多次施用毒品，分別經執行觀察勒戒或
    戒治後為不起訴處分後，又另行起意為本件施用海洛因犯行，而三次以上為警查
    獲，核被告甲○○所為，係犯毒品危害防制條例第十條第一項之施用第一級毒品
    罪。其非法施用第一級毒品海洛因前後非法持有海洛因之低度行為，為其非法施
    用之高度行為所吸收，不另論罪。爰審酌被告非法施用第一級毒品，對個人身心
    戕害甚鉅，且前已因施用毒品案件，經執行觀察勒戒處分，無自制力仍三犯以上
    施用第一級毒品罪，顯未因前所受處分、及刑之執行而決心改過，惟念其犯後態
    度良好，坦承犯行，及其本件施用第一級毒品行為僅有一次等一切情狀，量處如
    主文所示之刑。
據上論斷，應依刑事訴訟法第二百九十九條第一項前段，毒品危害防制條例第十條第
一項，刑法第十一條前段，判決如主文。
本案經檢察官賴慶祥到庭執行職務
中      華      民      國    九十二    年     一     月     二十九     日
                                        臺灣宜蘭地方法院刑事第二庭
                                            法  官  林  惠  玲
右正本證明與原本無異。
如不服本判決，應於判決送達後十日內，向本院提出上訴狀。（應附繕本）
                                            書記官  吳  慧  芳
中      華      民      國    九十二    年     一     月      三十      日
附錄法條：
毒品危害防制條例第十條第一項
施用第一級毒品者，處六月以上五年以下有期徒刑。


司法院資訊處製作；財團法人民間司法改革基金會備份。
